臺灣高等法院刑事判決
108年度上訴字第4065號
上  訴  人  
即  被  告  葉佳豪



上列上訴人即被告因違反洗錢防制法等案件，不服臺灣桃園地方
法院108年度易字第218號，中華民國108年7月30日第一審判決（
起訴案號：臺灣桃園地方檢察署107年度偵字第21507號；移送併
辦案號：臺灣桃園地方檢察署107年度偵字第27549號、臺灣橋頭
地方檢察署108年度偵字第441號），提起上訴，本院判決如下：
    主  文
原判決撤銷。
葉佳豪幫助犯詐欺取財罪，處有期徒刑貳月，如易科罰金，以新
臺幣壹仟元折算壹日。
    事  實
一、葉佳豪依其社會生活之通常經驗與智識思慮，雖可預見將其
    所有金融帳戶之存摺、提款卡提供非屬親故或互不相識之人
    使用，有遭他人利用作為財產犯罪所得財物匯入及提領工具
    之可能，使犯罪查緝更形困難，進而對該詐欺取財正犯所實
    行之詐欺取財罪行施以一定助力，仍基於縱令他人以其所申
    辦之金融帳戶實行詐欺取財犯行亦不違其本意之幫助犯意，
    於民國107年4月30日某時許，以統一超商交貨便方式將其所
    開立之合作金庫商業銀行龍潭分行帳戶（帳號：0000000000
    000號，下稱合作金庫銀行帳戶）之存摺、提款卡，寄送予
    某真實姓名、年籍均不詳之成年人、自稱「易企發」（或「
    易代書」、「易專員」，下稱「易企發」）之人所指定之「
    楓**簾」收受，嗣後並以LINE告知其合作金庫銀行帳戶提款
    卡之密碼。「易企發」取得上開帳戶之存摺、提款卡及密碼
    後，即與其所屬詐欺集團成員，共同意圖為自己不法之所有
    ，基於詐欺取財之犯意聯絡，於如附表所示時間，由該集團
    不詳成員以如附表所示之詐騙方式，致如附表所示之人陷於
    錯誤，將如附表所示之款項匯款至葉佳豪申請之前揭合作金
    庫銀行帳戶內，旋為該詐欺集團成員提領殆盡。嗣如附表所
    示之人查覺有異報警處理，始循線查悉上情。
二、案經陳煜翔訴由新北市政府警察局蘆洲分局報告臺灣新北地
    方法院檢察署檢察官陳請臺灣高等檢察署檢察長令轉臺灣桃
    園地方檢察署偵查起訴，暨王俊智訴由臺中市政府警察局第
    二分局報告臺灣臺中地方檢察署陳請臺灣高等檢察署檢察長
    令轉臺灣桃園地方檢察署、黃建銘訴由高雄市政府警察局鳳
    山分局報告臺灣橋頭地方檢察署移送併案審理。   
    理  由
壹、證據能力部分
    按被告以外之人於審判外之陳述，雖不符刑事訴訟法第159
    條之1至第159條之4之規定，而經當事人於審判程序同意作
    為證據，法院審酌該言詞陳述或書面陳述作成時之情況，認
    為適當者，亦得為證據。又當事人、代理人或辯護人於法院
    調查證據時，知有第159條第1項不得為證據之情形，而未於
    言詞辯論終結前聲明異議者，視為有前項之同意，同法第15
    9條之5亦有明定。查本件檢察官就本判決下列所引被告以外
    之人於審判外陳述之證據能力均不予爭執，迄至言詞辯論終
    結，亦未對該等證據之證據能力聲明異議，被告經本院合法
    傳喚，雖未到庭表示意見，惟其於原審審理時，並未爭執證
    據能力（見原審卷第54至56頁），本院審酌該些供述證據作
    成時，核無違法取證或其他瑕疵，認為以之作為本案之證據
    屬適當，自有證據能力。其餘資以認定被告犯罪事實之非供
    述證據，均查無違反法定程序取得之情形，依刑事訴訟法第
    158條之4反面規定，亦具證據能力。
貳、實體部分
一、認定犯罪事實所憑之證據及理由：
    上訴人即被告（下稱被告）葉佳豪經本院合法傳喚，未於審
    理期日到庭，其於原審固坦承有於前揭時、地，將其所申請
    之前揭合作金庫帳戶之存摺、提款卡寄交予身分不詳、自稱
    「易企發」之人所指定之「楓**簾」收受，並以LINE告知對
    方密碼等情，惟矢口否認有何幫助詐欺犯行，辯稱：我是因
    為要借錢才上網找管道，對方在LINE表示自己是代書，並說
    還款時要匯款到我的帳戶內，我也是受騙才將存摺、金融卡
    及密碼交出去，我並沒有幫助詐欺之犯意云云。經查：
　㈠前揭合作金庫銀行帳戶係被告所申辦使用，被告於107年4月3
    0日某時許，以統一超商交貨便方式將上開帳戶之存摺、提
    款卡依「易企發」指示寄送予「楓**簾」，再以LINE告知對
    方密碼後，如附表所示之陳煜翔、王俊智、黃建銘等3人分
    別於附表所示之時間，遭真實姓名年籍不詳之人以附表所示
    之手法詐騙後，將如附表所示之款項，於如附表所示之時間
    ，匯入如附表所示之被告所有之合作金庫銀行帳戶內，且所
    匯入之款項旋遭人提領等情，業據被告迭於警詢、偵查及原
    審準備程序、審理時，供承在卷，並經證人即告訴人陳煜翔
    於警詢（見偵21220號卷第6、7頁）、王俊智於警詢及檢察
    事務官詢問（見偵22371號卷第19、20頁）、黃建銘於警詢
    時（見警卷第18至20頁），證述明確，復有被告提出之LINE
    對話紀錄截圖（見偵22371號卷第8至15頁）、合作金庫銀行
    函覆被告帳戶開戶資料及交易明細（見偵21507號卷第8至10
    頁）、告訴人陳煜翔提供之購買遊戲點數發票、手機截圖及
    曾瀞儀所有之合作金庫銀行帳戶存摺交易明細（見偵21220
    號卷第17、18、20、22、23頁）、告訴人王俊智提供之遊戲
    點數付款證明及台新銀行交易明細（見偵22371號卷第21至2
    3頁）、告訴人黃建銘提供之郵政自動櫃員機交易明細表（
    見高市警鳳分偵字第10771814300號卷第45頁）附卷足憑，
    是被告所有之上開合作金庫銀行帳戶之存摺、提款卡、密碼
    經不詳詐諞集團成員取得後，該詐騙集團使用上開帳戶作為
    詐騙如附表所示之告訴人陳煜翔等3人匯款帳戶，並因此詐
    得如附表所示之金額等事實，均堪認定。
  ㈡按刑法上之故意，分為直接故意（確定故意）與間接故意（
    不確定故意），「行為人對於構成犯罪之事實，明知並有意
    使其發生者」為直接故意；又「行為人對於構成犯罪之事實
    ，預見其發生而其發生並不違背其本意者」為間接故意，刑
    法第13條第1項、第2項定有明文。又金融帳戶之存摺、提款
    卡事關個人財產權益之保障，其專有性甚高，且該等專有物
    品如落入不明人士手中，而未加以闡明正常用途，極易被利
    用為與財產犯罪有關之犯罪工具，而有犯罪意圖者，非有正
    當理由，竟徵求他人提供帳戶之存摺、提款卡及密碼，客觀
    上可預見其目的，係供為某筆資金之存入後再行領出之用，
    且該筆資金之存入及提領過程係有意隱瞞其流程及行為人身
    分曝光之用意（最高法院93年度台上字第31號判決意旨參照
    ）。據此，縱係基於申辦貸款之原因而與對方聯繫，倘若行
    為人於提供提款卡及密碼予對方時，依其本身之智識能力、
    社會經驗、與對方互動之過程等情狀，已預見其所提供之帳
    戶被用來作為詐欺取財等非法用途之可能性甚高，仍心存僥
    倖而將該等金融機構帳戶資料提供他人使用，可認其對於自
    己利益之考量遠高於他人財產法益是否因此受害，容任該等
    結果發生而不違背其本意，自仍具有幫助詐欺取財之不確定
    故意。　　
　㈢被告雖辯稱其為申辦貸款，才將上開帳戶之存摺、提款卡及
    密碼提供給對方，並沒有幫助詐欺之犯意云云，惟其辯詞尚
    無可採，茲說明如下：
  ⒈本件被告於原審供稱：我要借週轉金，對方說是代書，沒有
    說營業所在何處，我與對方都是以LINE聯絡，對方說還款時
    要匯到我帳戶內還款等語（見原審審易卷第19頁正、背面）
    ，並提出其所留存之與「易企發」之LINE對話紀錄1 份為憑
    （見原審審易卷第21至27 頁）。惟依被告所提出之與「易
    企發」之LINE對話內容可知，被告已自陳其有向銀行辦理車
    貸等語（見原審審易卷第22頁）；再依被告所提上訴理由狀
    所載，其自陳於104年間開設餐廳，於105年間為替餐廳紓困
    ，以自己所有之兩台自用小客車向和潤企業股份有限公司辦
    理汽車貸款（共新臺幣〈下同〉100萬元，並以餐廳向臺灣新
    光商業銀行辦理企業貸款（約200萬元）等語（見本院卷第2
    7頁），顯見被告本身已有向金融機關辦理貸款之經驗，對
    於一般貸款程序及貸款時無須提供個人銀行帳戶、提款卡及
    密碼，當已清楚知悉，而對於本次與「易企發」或「易代書
    」洽談貸款事宜，被告自得依其過往貸款經驗，據以判斷對
    方所述之借貸模式是否異於常情。
　⒉而觀之被告所提出之LINE對話內容，「易企發」僅詢問被告
    之工作、月薪、有無未清償之銀行或民間借款、平時來往之
    金融機關後，全未令被告提出任何相關證明，即以「評估」
    為由要求被告拍攝雙證件（即身分證、健保卡）供查詢之用
    ，隔約15分鐘，立即謂被告初審通過，已有借款資格，旋先
    要求被告將日後償還本金、利息之存摺、金融卡寄出併告以
    金融卡密碼，可見「易企發」並不重視被告所自陳之職業、
    債信等狀況是否屬實，在未貸與被告金錢之前，反以先取得
    充為被告還款匯入帳戶所用之存摺、提款卡、密碼，顯然悖
    於一般社會借貸常情，此與被告先前辦理金融機構借貸之模
    式大相逕庭，實足以讓被告主觀上懷疑對方說詞之合理性。
    況且，依被告上開合作金庫銀行帳戶之交易明細所示，該帳
    戶餘額僅106元（見偵21507號卷第10頁），足見被告毫無資
    力，對方如何僅憑審閱被告之身分證、健保卡15分鐘，以及
    被告提供餘額僅106元之銀行帳戶，即能為被告辦理貸款，
    顯有可疑之處，被告殊無毫未察覺之理。
  ⒊依上所述，被告對自稱可為其代辦貸款之「易企發」及其所
    屬公司之詳細資料均一無所知，且在知悉「易企發」之貸與
    金錢流程悖於常情後，已能預見其交付合作金庫銀行帳戶之
    存摺、提款卡及密碼後，該帳戶可能被用來作為詐欺取財等
    犯罪之不法目的使用，竟毫不在意，即率爾於107年4月30日
    對話當日，隨即將上開合作金庫銀行帳戶存摺、提款卡寄出
    ，並告以密碼，足認被告於案發時乃係抱持著得以貸得款項
    之僥倖心態，對於該等金融帳戶可能供他人作為從事如附表
    所示財產犯罪之不法目的使用，已有合理之預期，仍認為縱
    遭作為財產犯罪之人頭帳戶使用，自己也不致蒙受損失，方
    輕率提供其上開帳戶存摺、提款卡及密碼等資料予對方。被
    告主觀上確有容任該結果發生亦不違背其本意之幫助詐欺不
    確定故意，實堪認定。　　
　㈣至被告於上訴理由狀雖主張：直至107年5月6日被告另以其所
    有之玉山商業銀行信用卡欲刷卡付款時，被商家通知卡片無
    法交易，打客服電話始知帳戶被列為警示帳戶，趕緊至警局
    報案，惟員警告知該合作金庫帳戶已經成案，沒辦法開立報
    案三聯單予被告，被告次日（同年月7日）欲再連絡易專員
    ，始發現受騙云云（見本院卷第29頁）。惟查，被告於107
    年6月7日新北市政府警察局蘆洲分局偵查隊詢問時供稱：我
    之前在107年5月6日向桃園市平鎮分局報案，但因故當地警
    方沒有受理完成，我會在這一、二天將相關遭詐欺的資料整
    理完竣後，再至桃園市○鎮○○○○○○○○○00000號卷第4頁背面至
    第5頁），倘若被告果真已於107年5月6日向桃園市平鎮分局
    報案，並經警方告知因帳戶已列為警示帳戶而無法受理報案
    ，其理應於107年6月7日警詢時向警方告以上情，又何以向
    警方稱會在一、二天內至桃園市平鎮分局報案？其說詞前後
    不一，難以採信。再者，被告雖稱於107年5月6日以玉山商
    業銀行信用卡欲刷卡付款，被商家通知卡片無法交易，打客
    服電話始知帳戶被列為警示帳戶云云，然觀之被告上開與「
    易企發」之LINE對話內容，對方詢問被告「平時和幾家銀行
    有往來 開戶的銀行有哪幾家 信用良好嗎」，被告答稱「沒
    有卡小白，台企，玉山，元大」等語（見原審審易卷第22頁
    ），堪認被告並未申辦任何信用卡，其事後竟稱：因刷卡無
    法交易，始知帳戶被列為警示帳戶云云，顯然係捏造虛構之
    詞，殊無可採。準此，被告於上訴理由狀所稱：因刷卡無法
    交易始知被列為警示帳戶，且旋即前往警局報案云云，均難
    認與事實相符，自無從採為有利被告之認定。
  ㈤綜上所述，被告所辯，要屬事後卸責之詞，不足採信。本案
    事證明確，被告犯行洵堪認定，應依法論科。
二、論罪：
  ㈠按刑法上之幫助犯，係對於犯罪與正犯有共同之認識，而以
    幫助之意思，對於正犯資以助力，而未參與實施犯罪之行為
    者而言（最高法院75年度台上字第1509號、88年度台上字第
    1270號判決要旨可資參照）。是以，如未參與實施犯罪構成
    要件之行為，且係出於幫助之意思提供助力，即屬幫助犯，
    而非共同正犯。查被告提供前揭合作金庫銀行帳戶之存摺、
    提款卡及密碼予他人使用，使前揭詐騙集團成員向如附表所
    示之陳煜翔等3人詐騙財物後，得以使用前揭帳戶為匯款工
    具，致如附表所示之陳煜翔等3人分別匯款至被告之前揭帳
    戶內，而遂行詐欺取財之犯行，被告所為係參與詐欺取財罪
    構成要件以外之行為，且既無積極證據足證被告係以正犯而
    非以幫助犯之犯意參與犯罪，應認其所為係幫助犯，而非正
    犯行為。核被告所為，係犯刑法第30條第1項前段、第339條
    第1項之幫助詐欺取財罪。被告提供上開合作金庫銀行帳戶
    之存摺、提款卡及密碼供詐騙集團成員使用，幫助他人詐騙
    告訴人陳煜翔等3人之財物，係以一幫助詐欺取財行為，侵
    害數個財產法益，為想像競合犯，應依刑法第55條規定從一
    重處斷。又被告基於幫助之犯意為上開犯行，為幫助犯，應
    依刑法第30條第2項之規定，減輕其刑。 　　
  ㈡另本件之詐騙方式，雖均屬詐欺集團所犯，然並無積極證據
    證明該集團成員達3人以上，且依本件告訴人陳煜翔等人於
    警詢指訴之情節，該詐騙集團尚非冒用政府機關或公務員之
    名義實行詐術，亦非屬以廣播電視、電子通訊、網際網路或
    其他媒體等傳播工具而對公眾散布所犯，本件尚難認有刑法
    第339條之4第1項各款之幫助加重詐欺取財罪名，附此敘明
    。
  ㈢至於檢察官移送併案審理部分（臺灣桃園地方檢察署107年度
    偵字第27549號，即告訴人王俊智部分）、（臺灣橋頭地方
    檢察署108年度偵字第441號，即告訴人黃建銘部分），與檢
    察官起訴之犯罪事實，具有實質上或裁判上一罪關係，為同
    一案件，依審判不可分之原則，為起訴效力所及，本院自應
    併予審理，附此敘明。
三、檢察官移送併辦意旨另主張：被告所為亦違反洗錢防制法第
    2條第2款而犯同法第14條第1項之洗錢罪嫌云云（見原審卷
    第14、27頁）。惟查：
　㈠洗錢防制法已於105年12月28日大幅度修正公布，於106年6月
    28日生效施行，依修正後洗錢防制法第2條第2款、第3款、
    第3條第2款規定，掩飾或隱匿刑法第339條犯罪所得之本質
    、來源、去向、所在、所有權、處分權或其他權益者或收受
    、持有或使用他人之特定犯罪所得，即構成洗錢行為。是依
    修正後洗錢防制法，掩飾刑法第339條詐欺取財犯罪所得去
    向之行為，亦可構成洗錢罪。然按洗錢行為之防制，旨在打
    擊犯罪，促進金流之透明，防止洗錢者利用洗錢活動掩飾或
    隱匿特定犯罪所得財物或利益，妨礙犯罪之追查及打擊。因
    此，是否為洗錢行為，自應就犯罪全部過程加以觀察，不僅
    須行為人客觀上有掩飾或隱匿重大犯罪所得之財物或財產上
    利益之具體作為，主觀上更須具有掩飾或隱匿其犯罪所得或
    變得之財產或財產上利益與犯罪之關聯性，使其來源形式上
    合法化之犯罪意思，始克相當。若非先有犯罪所得或利益，
    再加以掩飾或隱匿，而係取得犯罪所得或利益之犯罪手段，
    或並未合法化犯罪所得或利益之來源，而能一目了然來源之
    不法性，或作直接使用或消費之處分行為，自非洗錢防制法
    所規範之洗錢行為（最高法院106年台上字第3711號判決意
    旨參照）。
　㈡本件被告固有提供上開合作金庫銀行帳戶之存摺、提款卡及
    密碼供詐騙集團使用，幫助詐騙集團成員對告訴人詐騙，使
    告訴人將款項直接匯入被告提供之合作金庫銀行帳戶，嗣由
    詐騙集團成員提領殆盡等情，惟被告提供金融帳戶予詐欺集
    團使用，乃係該詐欺集團實施詐欺行為取得詐騙所得之犯罪
    手段，並非詐欺集團於取得詐騙所得後，另為掩飾、隱匿詐
    騙所得之行為，亦非被告於該詐欺集團實施詐欺犯罪取得財
    物後，另由被告提供帳戶以為掩飾、隱匿。被告提供帳戶之
    行為，客觀上並無移轉或變更該詐欺集團之詐騙所得，亦無
    積極掩飾或隱匿該犯罪所得之去向、所在，並未合法化詐欺
    集團詐騙所得之來源，且無證據證明被告主觀上係基於為掩
    飾、隱匿犯罪所得之犯意，於知悉他人實施詐欺取財後，使
    提供帳戶供詐欺行為人使用。是被告本件之犯行，自與洗錢
    防制法第2條之洗錢行為及同法第14條洗錢罪規範之行為要
    件有間，檢察官移送併辦意旨認被告另涉犯構成洗錢防制法
    第14條之洗錢罪嫌，尚無可採，起訴書亦未就此有所主張，
    而無與前開有罪部分有所謂想像競合犯之裁判上一罪之關係
    ，自無庸就此另為無罪之諭知，附此敘明。　　
四、撤銷改判之理由及量刑之審酌：
  ㈠原審以被告犯罪事證明確，予以論罪科刑，固非無見。然被
    告單純提供帳戶之行為僅構成幫助詐欺取財罪，尚難論以洗
    錢防制法第14條第1項之洗錢罪，業經本院詳述如前，原審
    除認被告構成刑法第30條第1項前段、第339條第1項之幫助
    詐欺罪外，復認被告之行為亦屬洗錢行為，並依想像競合犯
    規定，從一重論以洗錢防制法第14條第1項之洗錢罪，自有
    未合。被告上訴主張否認有幫助詐欺犯行，固無理由，然其
    否認有幫助洗錢罪嫌並執此上訴，則為有理由，原判決既有
    前開可議之處，即屬無可維持，應由本院撤銷改判。
  ㈡爰審酌被告交付其申辦之金融帳戶存摺、提款卡，並告知密
    碼供詐騙集團成員使用其帳戶，助長詐騙財產犯罪之風氣，
    造成無辜民眾受騙而蒙受金錢損失，實為當今社會詐欺取財
    犯罪頻仍之根源，且擾亂金融交易往來秩序及社會正常交易
    安全甚鉅，增加國家查緝犯罪及被害人尋求救濟之困難，所
    為實不足取，應予非難，並參以被告犯後僅坦承客觀事實並
    未認罪之態度，且迄未與告訴人和解或賠償告訴人所受損失
    ，暨考量本案被害人人數、遭詐騙金額、被告自陳高中肄業
    之智識程度、家境小康之經濟狀況、從事餐飲業等一切情狀
    ，量處如主文第2項所示之刑，並諭知如易科罰金之折算標
    準，以資懲儆。
五、沒收部分：
  ㈠被告所幫助之詐騙集團成員雖向告訴人詐得金錢，然幫助犯
    僅係對於犯罪構成要件以外行為為加工，並無共同犯罪之意
    思，自不適用該責任共同原則，對於正犯犯罪所得之物，亦
    為沒收之諭知（最高法院91年度台上字第5583號判決意旨參
    照），是本案就詐騙集團成員之犯罪所得，自無庸併予宣告
    沒收。又本件被告僅為詐欺取財之幫助犯，復無其他證據證
    明被告確已因幫助詐欺之行為實際獲得報酬而有犯罪所得，
    本院自無從就犯罪所得宣告沒收。
　㈡至本案被告交付予詐騙集團成員作為詐欺取財工具之上開帳
    戶存摺、提款卡等物，雖係被告所有且供本案犯罪所用之物
    ，惟並未扣案，且該帳戶均已列為警示帳戶，無法繼續作為
    犯罪使用，顯然欠缺刑法上之重要性，爰依刑法第38條之2
    第2項規定，不予宣告沒收。
六、被告經本院合法傳喚，無正當理由而未到庭，爰依法不待其
    陳述，逕行判決。
據上論斷，應依刑事訴訟法第371條、第369條第1項前段、第364
條、第299條第1項前段，刑法第339條第1項、第30條第1項前段
、第2項、第55條、第41條第1項前段，刑法施行法第1條之1第1
項，判決如主文。
本案經檢察官李家豪提起公訴，檢察官康惠龍、范玟茵、李廷輝
移送併辦，檢察官陳昱旗到庭執行職務。
中　　華　　民　　國　 109　　年　　3 　　月　　31　　日
                  刑事第二十三庭審判長法　官  李釱任
                                      法　官  梁耀鑌
                                      法　官  連育群
以上正本證明與原本無異。
檢察官就罪名部分如不服本判決，應於收受送達後20日內向本院
提出上訴書狀，其未敘述上訴之理由者並得於提起上訴後20日內
向本院補提理由書（均須按他造當事人之人數附繕本）「切勿逕
送上級法院」。
被告不得上訴。
                                      書記官  廖紫喬
中　　華　　民　　國　　109 　年　　3 　　月　　31　　日
附錄：本案論罪科刑法條全文
中華民國刑法第339條
意圖為自己或第三人不法之所有，以詐術使人將本人或第三人之
物交付者，處 5 年以下有期徒刑、拘役或科或併科 50 萬元以
下罰金。
以前項方法得財產上不法之利益或使第三人得之者，亦同。
前二項之未遂犯罰之。

附表：
編號 詐騙時間 被害人 詐     騙     方     法 匯款時間 遭騙金額 一 107年5月2日21時26分許 陳煜翔 陳煜翔接獲本案詐欺集團成員佯為「享愛衣飾」購物網站之客服人員，向陳煜翔詐稱因其前購買商品訂單有誤，致多出1筆12組之訂單，須至ATM 操作取消云云，陳煜翔不疑有他而陷於錯誤，依佯為銀行人員之本案詐欺集團成員之指示操作ATM後，惟因陳煜翔帳戶內之金錢不足，佯為銀行人員之本案詐欺集團成員又詐稱須找擔保云云，陳煜翔信以為真，乃借用其友人曾瀞儀之合作金庫銀行帳戶（帳號詳卷）金融卡依指示操作ATM 後，遂匯入24,985元至被告所開立之合作金庫銀行帳戶內。 107年5月2日22時17分 24,985元 二 107年5月2日21時55分許 王俊智 王俊智接獲本案詐欺集團成員佯為「VVIP」拍賣購店家人員，向王俊智詐稱其前所購商品因工作人員疏失誤設定為分期約定轉帳，將連續扣款12月，將由台新銀行人員與其聯絡協助處理取消云云，王俊智不疑有他而陷於錯誤，依佯為台新銀行人員之本案詐欺集團成員之指示操作ATM 後，遂將其台新銀行帳戶（帳號詳卷）內之11,301元匯入被告所開立之合作金庫銀行帳戶內。 107年5月2日22時20分 11,301元 三 107年5月2日18時39分許 黃建銘 黃建銘接獲本案詐欺集團成員佯為「和風汽車旅館」人員，向黃建銘詐稱因其前透過網站刷卡支付住宿費用，誤刷為10筆，將由銀行人員與其聯絡協助處理取消云云，黃建銘不疑有他而陷於錯誤，依指示操作ATM 後，遂將其中國信託銀行帳戶（帳號詳卷）內之29,988元匯入被告所開立之合作金庫銀行帳戶內。 107年5月2日21時11分 29,988元